【裁判字號】    91,上訴,3750
【裁判日期】    920129
【裁判案由】    毒品危害防制條例
【裁判全文】
臺灣高等法院刑事判決                          九十一年度上訴字第三七五○號
    上  訴  人
    即  被  告  甲○○  女  民.
右上訴人因違反毒品危害防制條例案件，不服臺灣板橋地方法院九十一年度訴字第一
三九九號，中華民國九十一年十月四日第一審判決（起訴案號：臺灣板橋地方法院檢
察署九十一年度毒偵字第一○六七號；併辦案號：臺灣臺北地方法院檢察署九十一年
度毒偵字第一二四二號），提起上訴，本院判決如左：
    主      文
上訴駁回。
    事實及理由
一、本案經本院審理結果，認第一審判決認事用法及量刑均無不當，應予維持，並引
    用第一審判決書記載之事實、理由及證據（如附件）。
二、查上訴人即被告甲○○於民國九十一年二月二十日，在臺北市○○路興隆國小附
    近之友人住處，施用第一級毒品海洛因一次，並於九十一年二月初起至同年月二
    十四日止，在上址及其臺北縣中和市○○街八十一巷四號住處，連續施用第二級
    毒品安非他命多次之事實，迭據其於第一審偵審坦承不諱，並有海洛因二小包扣
    案可憑，而警方查獲時採集被告尿液及扣案毒品，經送鑑驗，均有毒品反應，有
    煙毒尿液檢驗報告書、鑑定通知書等存卷可憑，本件事證極為明確，被告犯行堪
    以認定。原審基此審酌被告素行等一切情狀，依毒品危害防制條例第十條第一項
    、第二項、第十八條第一項前段、刑法第十一條前段、第五十六條、第四十七條
    、第五十一條第五款，判決被告施用第一級毒品處有期徒刑七月，連續施用第二
    級毒品處有期徒刑七月，定應執行有期徒刑一年，併將查獲海洛因毒品，依法諭
    知沒收銷燬，其認事用法及量刑，均核無不合。被告上訴意旨略以：伊犯後已深
    知悔悟，現育一子，須負擔家計，指摘原審量刑過重，並請求宣告緩刑云云，然
    查被告有偽藥、贓物及多次違反麻醉藥品管理條例等前科，素行不良，並有長期
    使用毒品情形，有本院全國前案紀錄表在卷可稽，仍不知悛悔，再犯本件二罪，
    一再以身試法，原審量刑均在中度刑以下，已斟酌被告各種情狀，從寬處罰，是
    本件被告上訴，為無理由，應予駁回。
三、被告經合法傳喚，無正當理由不到庭，爰不待其陳述逕行判決。
據上論斷，應依刑事訴訟法第三百六十八條、第三百七十一條、第三百七十三條，判
決如主文。
本案經檢察官柯麗鈴到庭執行職務。
中      華      民      國     九十二     年     一     月    二十九    日
                              臺灣高等法院刑事第五庭
                                  審判長法  官  曾  德  水
                                        法  官  蘇  素  娥
                                        法  官  楊  貴  雄
右正本證明與原本無異。
施用第一級毒品部分如不服本判決應於收受送達後十日內向本院提出上訴書狀，其未
述上訴之理由者並得於提起上訴後十日內向本院補提理由書（均須按他造當事人之人
數附繕本）。
施用第二級毒品部分，不得上訴。
                                        書記官  林  淑  貞
中      華      民      國     九十二     年     一     月    二十九    日
附錄：本判決論罪科刑法條全文
毒品危害防制條例第十條第一、二項：
一施用第一級毒品者，處六月以上五年以下有期徒刑。
二施用第二級毒品者，處三年以下有期徒刑。


司法院資訊處製作；財團法人民間司法改革基金會備份。
